【裁判字號】    98,台聲,847
【裁判日期】    980820
【裁判案由】    優先承購
【裁判全文】
最高法院民事裁定              九十八年度台聲字第八四七號
聲  請  人  甲○○
訴訟代理人  黃昱毓律師
上列聲請人因與相對人乙○○等間請求優先承購事件，對於中華
民國九十八年三月十九日本院裁定（九十八年度台聲字第二五三
號），聲請再審，本院裁定如下：
    主  文
聲請駁回。
聲請訴訟費用由聲請人負擔。
    理  由
按民事訴訟法第四百九十六條第一項第一款所謂適用法規顯有錯
誤，係指確定裁判所適用之法規，顯然不合於法律規定，或與司
法院現尚有效及大法官（會議）之解釋，或本院現尚有效之判例
顯有違反，或消極的不適用法規，顯然影響裁判者而言，並不包
括判決理由矛盾、理由不備、取捨證據及認定事實錯誤之情形在
內。查聲請人雖主張其對本院九十六年度台聲字第六○○號裁定
聲請再審係以該裁定漏未審酌修正前民法第一一六七條及錯誤適
用民法第八百二十八條第二項規定為理由。其對本院九十七年度
台聲字第二九三號裁定聲請再審係以該裁定有消極不適用法規，
誤為事實認定問題之違誤，而漏未適用司法院釋字第一七七號及
錯誤適用民事訴訟法第四百九十六條第一項第一款之違誤。則兩
次聲請再審事由及理由均非同一。詎原確定裁定竟認兩次聲請再
審之事由為同一，依民事訴訟法第四百九十八條之一規定駁回再
審之聲請，即有適用民事訴訟法第四百九十八條之一規定之違誤
云云，為其論據。
查本院九十七年度台聲字第二九三號裁定業已載明系爭土地，其
中共有人之一仍登記為聲請人之被繼承人王林木之名義，並無由
王林木繼承人辦理分割繼承為分別共有之情事。又聲請人主張坐
落台北市○○區○○段二小段六六地號土地辦理登記之情形，是
否即生王林木之其餘遺產分割繼承之效果？乃屬事實認定之問題
，核與是否適用刪除前民法第一千一百六十七條規定無涉。另其
所指其餘適用法規顯有錯誤之事由，業經本院九十六年度台聲字
第六○○號裁定審認為無理由在案，均尚難指有何適用法規顯有
錯誤之情事。自亦無消極不適用法規之情事。因認其聲請再審為
無理由，裁定駁回其聲請。次查聲請人對本院九十七年度台聲字
第二九三號裁定聲請再審，僅泛言有消極不適用法規，而漏未適
用司法院釋字第一七七號及錯誤適用民事訴訟法第四百九十六條
第一項第一款之違誤之再審事由，而無具體情事者，且所指陳者
與其前聲請再審時為同一事由，原確定裁定乃依民事訴訟法第四
百九十八條之一之規定駁回其聲請，並無適用法規顯有錯誤之情
事，是聲請人徒以其提起之兩件再審之聲請，非同一事由，本院
九十八年度台聲字第二五三號裁定依民事訴訟法第四百九十八條
之一規定駁回其聲請，有民事訴訟法第四百九十六條第一項第一
款所定之再審事由，對之聲請再審，已不能認為有理由。又聲請
人其餘所指陳之原確定裁定未適用修正前民法一千一百六十七條
、民法第八百二十八條第二項規定等之再審事由，仍係與其於本
院九十七年度台聲字第二九三號、九十八年度台聲字第二五三號
裁定時所提出之再審理由為同一事由，其對於該駁回再審聲請之
確定裁定，更行聲請再審，亦與法未合。
據上論結，本件聲請為無理由。依強制執行法第三十條之一，民
事訴訟法第九十五條、第七十八條，裁定如主文。
中    華    民    國  九十八  年    八    月   二十   日
                      最高法院民事第七庭
                          審判長法官  劉  福  聲
                                法官  鄭  玉  山
                                法官  袁  靜  文
                                法官  許  澍  林
                                法官  葉  勝  利
      本件正本證明與原本無異
                                      書  記  官
中    華    民    國  九十八  年    九    月    二    日
                                                      Ｅ


司法院資訊處製作；財團法人民間司法改革基金會備份。
